臺灣臺中地方法院刑事判決　　　　　　 96年度易緝字第484號
公　訴　人　臺灣臺中地方法院檢察署檢察官
被　　　告　乙○○
上列被告因竊盜案件，經檢察官提起公訴（95年度偵字第26657
號、第1051號）及移送併辦（96年度偵字第2909號），被告於準
備程序中為有罪之陳述，經本院合議庭評議後裁定由受命法官獨
任改行簡式審判程序，判決如下：
    主    文
乙○○結夥三人以上竊盜，累犯，處有期徒刑柒月；又結夥三人
以上竊盜，累犯，處有期徒刑柒月；又結夥三人以上竊盜，累犯
，處有期徒刑柒月。應執行有期徒刑壹年陸月。
    犯罪事實
一、乙○○前於民國86年間，因違反肅清煙毒條例案件，經本院
    以85年度訴字第2257號判處應執行有期徒刑4年，乙○○不
    服上訴，經臺灣高等法院臺中分院於86年6月18日以86年度
    上訴字第1051號判決駁回上訴確定，於88年11月30日因縮短
    刑期假釋出監交付保護管束，嗣乙○○於假釋保護管束期間
    ，復因施用毒品案件，經臺灣苗栗地方法院於90年8月3日以
    90年度訴字第157號判決判處有期徒刑8月確定，且經撤銷假
    釋，該2罪接續執行，甫於94年10月16日縮刑期滿執行完畢
    。詎乙○○猶不知悔改，夥同張正旺、張崇原（均業經本院
    以96年度易字第574號審結）三人以上，共同基於意圖為自
    己不法所有之犯意聯絡：(1)先於95年10月8日上午8時許，由
    張崇原駕駛其單獨行竊而得之原車牌號碼4850—PT號改懸掛
    車牌號碼HJ—3902號車牌2面之紅色箱型車一輛（該車係甲○○所有，於95年9月20日上午7時15分前，在臺中縣大甲鎮
    ○○路938號前遭竊），搭載張正旺、乙○○，前往苗栗縣
    通宵鎮五北里155號「振興工業社」外，趁無人注意之際，
    結夥3人共同徒手行竊丁○○所有之電線3捆、馬達3具、引
    擎1具等財物（合計價值約新臺幣〈下同〉1萬元），得手後
    ，隨即於同日上午9時許，共同駕車前往臺中縣大安鄉○○○路111號「億順舊貨行」變賣，換取現金3千元，共同花用
    殆盡；(2)復於95年10月8日上午10時許，再由張崇原駕駛前
    開箱型車搭載張正旺、乙○○，前往臺中縣大甲鎮○○街88
    之3號「欽成營造公司」工廠集貨區，趁無人注意之際，結
    夥3人共同徒手行竊電纜線合計50公斤（價值約7千5百元）
    ，得手後，即將該電纜線藏放於工地附近草叢內；(3)再於95
    年10月8日16時許，由張崇原駕駛前開箱型車搭載張正旺、
    乙○○，再度前往臺中縣大甲鎮○○街88之3號「欽成營造
    公司」工廠集貨區，趁無人注意之際，結夥3人共同徒手行
    竊電纜線合計50公斤（價值約7千5百元），得手後，隨即前
    往工地附近之草叢欲將先前藏放之電纜線一併搬運上車之際
    ，為工廠管理員陳東煥當場發覺，報警處理，因而獲悉上情
    。
二、案經臺中縣警察局大甲分局報告及臺灣臺中地方法院檢察署
    檢察官自動檢舉偵查起訴暨移送併辦。
    理    由
一、按本件被告乙○○所犯係死刑、無期徒刑、最輕本刑為3年
    以上有期徒刑以外之罪，其於準備程序就前揭被訴事實為有
    罪之陳述，經受命法官告知簡式審判程序之旨，並聽取其與
    公訴人之意見後，本院認無不得或不宜改依簡式審判程序進
    行之處，爰依刑事訴訟法第273條之1第1項，裁定本件由受
    命法官獨任進行簡式審判程序，合先敘明。
二、訊據被告乙○○，對其有於上揭時、地，與同案被告張崇原
    、張正旺結夥3人，先後3次共同徒手行竊被害人丁○○所有
    之電線、馬達及引擎及被害人欽成營造公司所有之電纜線等
    財物得手等情，業於本院中坦認屬實，核與被害人甲○○於
    警詢中之指述內容（參照95年度偵字第26657號偵查卷第18
    至19頁）及證人陳東煥、王賴淑金於警詢中之證述情節（參
    照95年度偵字第26657號偵查卷第22頁、第37至38頁）均屬
    相符，且經同案被告張崇原、張正旺供承在卷，並有被害人
    丁○○設置之監視器拍攝畫面翻拍照片影本3份（參照95年
    度偵字第26657號偵查卷第18、34頁）、被害人甲○○、欽
    成營造公司領回遭竊財物之贓物認領保管單各1份（參照95
    年度偵字第26657號偵查卷第20、25頁）、被害人甲○○及
    同案被告張崇原之車籍資料各1份（參照95年度偵字第26657
    號偵查卷第21、30頁）、查獲現場照片4張（參照95年度偵
    字第26657號偵查卷第26至29頁）、舊貨（資源回收）業買
    入登記簿影本1份（參照95年度偵字第26657號偵查卷第39頁
    ）在卷可稽，且查獲員警針對同案被告張崇原所駕駛之紅色
    箱型車，採集指紋，比對鑑定結果，與檔存之同案被告張正
    旺指紋卡中右環指之指紋及被告乙○○指紋卡中左拇指之指
    紋相符，此有內政部警政署刑事警察局95年10月31日刑紋字
    第09500161492號鑑驗書1份在卷足憑（參照95年度偵字第26
    657號偵查卷第41至52頁），足堪認定被告乙○○確有夥同
    同案被告張崇原、張正旺3人共同行竊之事實。本件事證已
    臻明確，被告乙○○犯行，洵堪認定，應予依法論科。
三、按刑法上所謂結夥三人以上係指有共同犯罪之故意，結為一
    夥而言，把風行為，在排除犯罪障礙，助成犯罪之實現，在
    合同意思範圍內分擔犯罪行為之一部，故亦係共同正犯而應
    計入結夥之內（最高法院72年臺上字第3201號判決意旨參照
    ）。是核被告乙○○前開3次竊盜犯行，均係犯刑法第321條
    第1項第4款之結夥3人以上竊盜罪。被告乙○○與同案被告
    張崇原、張正旺就前開3次竊盜犯行間，分別有共同實行竊
    盜犯罪之犯意聯絡及行為分擔，為共同正犯。被告乙○○前
    後3次行竊之犯行，第1次行竊之時間為95年10月8日上午8時
    許，地點在苗栗縣通宵鎮，與第2次行竊之時間為95年10月
    8日上午10時許，地點在臺中縣大甲鎮，2次行竊之時間、地
    點及被害法益均不相同，顯係基於各別犯意而為之，應予分
    論併罰；而被告第2、3次行竊之地點均為臺中縣大甲鎮，而
    行竊對象均為被害人欽成營造公司，惟該2次竊盜犯行，時
    間分別為95年10月8日上午10時許及16時許，前後相隔已有6
    個小時，且同案被告張崇原於偵查中供稱：「（第1次偷完
    後，就將行竊而得之電纜線）放在工地附近草堆內，想說多
    一點時再去賣。」等語（參照95年度偵字第26657號偵查卷
    第65頁），佐以被告乙○○與同案被告張崇原、張正旺3人
    於行竊得手後立即將行竊財物妥善藏置於工廠附近草叢內之
    情，可見被告乙○○與同案被告張崇原、張正旺於第2次行
    竊當時，主觀上並無預計接續行竊第3次之犯意，因此，第3
    次之竊盜犯行，亦應係出於各別犯意而為之，亦應予分論併
    罰。至於臺灣臺中地方法院檢察署檢察官以96年度偵字第29
    09號移送併辦部分，與本案業經起訴部分，係屬同一案件，
    自為本案起訴效力所及，附此敘明。查被告乙○○前於86年
    間，因違反肅清煙毒條例案件，經本院以85年度訴字第2257
    號判處應執行有期徒刑4年，乙○○不服上訴，經臺灣高等
    法院臺中分院於86年6月18日以86年度上訴字第1051號判決
    駁回上訴確定，於88年11月30日因縮短刑期假釋出監交付保
    護管束，嗣乙○○於假釋保護管束期間，復因施用毒品案件
    ，經臺灣苗栗地方法院於90年8月3日以90年度訴字第157號
    判決判處有期徒刑8月確定，且經撤銷假釋，該2罪接續執行
    ，甫於94年10月16日縮刑期滿執行完畢，有臺灣高等法院被
    告前案紀錄表及臺灣臺中地方法院檢察署刑案資料查註紀錄
    表各1份在卷足憑，被告乙○○前受有期徒刑之執行完畢後
    ，5年以內故意再犯本件有期徒刑以上之罪，為累犯，應依
    刑法第47條第1項之規定，加重其刑。爰審酌被告乙○○不
    思循正途獲取生活所需，卻以行竊他人財物變現之方式，而
    滿足個人需求，造成告訴人之財產損害及生活不便，惟考量
    其犯罪後業經坦承全部犯行，犯罪手段平和，犯後態度良好
    ，且行竊財物價值非鉅，並多已查獲歸還被害人領回等一切
    情狀，分別量處如主文所示之刑，並合併定其應執行之刑，
    以示懲儆。
四、末按，按中華民國96年罪犯減刑條例第5條明定：「本條例
    施行前，經通緝而未於中華民國96年12月31日以前自動歸案
    接受偵查、審判或執行者，不得依本條例減刑」，即依本條
    例應減刑之通緝犯須於一定期限內自動歸案接受偵查、審判
    或執行，始能獲邀減刑寬典。查本件被告乙○○前經本院依
    法傳喚、拘提無著後，於96年3月23日發布通緝在案（96年
    度易字第574號），嗣於96年9月30日22時40分許，方為警在
    臺中市○○○街與漢口南二街口為警查獲逮捕歸案，此有本
    院96年中院慶刑緝字第248號通緝書、96年中院彥刑銷字第
    103 4號撤銷通緝書、臺中市警察局第一分局通緝案件報告
    書暨被告於緝獲後所製作之警詢筆錄等件在卷可參，顯見被
    告並非於96年12月31日前自動歸案接受審判，依前開中華民
    國96 年罪犯減刑條例第5條規定，本件自無減刑之適用，併
    予敘明。
據上論斷，應依刑事訴訟法第273條之1第1項、第299條第1項前
段，刑法第28條、第321條第1項第4款、第47條第1項、第51條第
5款，判決如主文。
本案經檢察官丙○○到庭執行職務
中　　華　　民　　國　　96　　年　　10　　月　　31　　日
　　　　　　　　　臺灣臺中地方法院刑事第五庭
                      法  官  吳崇道
以上正本證明與原本無異。
如不服本判決，應於收受送達後10日內向本院提出上訴書狀（應
敘述具體理由並附繕本）。
上訴書如未敘述理由，應於上訴期間屆滿後20日內補提理由書於
本院。
　　　　　　　　　　　書記官　黃舜民
中　　華　　民　　國　　96　　年　　10　　月　　31　　日
附錄論罪科刑法條
中華民國刑法第321條：
犯竊盜罪而有左列情形之一者，處6月以上、5年以下有期徒刑：
一  於夜間侵入住宅或有人居住之建築物、船艦或隱匿其內而犯之
    者。
二  毀越門扇、牆垣或其他安全設備而犯之者。
三  攜帶兇器而犯之者。
四  結夥三人以上而犯之者。
五  乘火災、水災或其他災害之際而犯之者。
六  在車站或埠頭而犯之者。
前項之未遂犯罰之。
